臺灣新竹地方法院民事判決　九十度重訴字第一九六號
　　原　　　告　台揚科技股份有限公司
　　法定代理人　甲○○
　　被　　　告　故鄉情電訊有限公司
　　法定代理人　丙○○
　　訴訟代理人　乙○○
右當事人間請求給付買賣價金事件，本院判決如左：
    主    文
被告應給付原告新台幣仟伍佰貳拾柒萬玖仟貳佰零肆元，及自民國九十年九月十二
日起至清償日止，按週年利率百分之五計算之利息。
訴訟費用由被告負擔。
本判決於原告以新台幣壹仟壹佰柒拾伍萬玖仟柒佰拾肆元，或同額之中國信託商業
銀行新竹分行可轉讓定期存單供擔保後，得假執行；被告如於假執行程序實施前，以
新台幣仟伍佰貳拾柒萬玖仟貳佰零肆元為原告預供擔保，免為假執行。
    事    實
甲、原告方面：
  一、聲明：求為判決除假執行擔保金額外，如主文所示。
  二、陳述略稱：被告前與原告簽訂「中華電信股份有限公司Ｌ890025標案設備委託
      採購合約」，由被告向原告訂購中華電信股份有限公司（以下簡稱中華電信）
      Ｌ890025標案之相關設備及SCPC RE TRANSSCEIVER產品等，合約總價為新臺幣
      （下同）三千六萬元，雙方並約定被告應於中華電信付款後十日內付款給原告
      。經查中華電信Ｌ890025標案業已驗收合格，並經中華電信發給被告工程結算
      驗收証明書，被告已於九十年五月十日領得全數之工程款，且原告與被告之相
      關工程款結算，亦經被告之總經理林棟國核認為三千五百二十七萬九千二百零
      四萬元在案，依本件採購合約，被告應於九十年五月二十一日前（即中華電信
      付款予被告後十日內）給付全數之工程貨款，詎被告迄未依約給付，經原告多
      次促請被告付款，並以新竹科學園郵局第二十五號存証信函，催告被告依約付
      款，惟被告均置之不理，被告向原告所採購之設備，原告均已依約交付，並協
      助之取得中華電信之工程結算驗收証明書，中華電信亦已付款予被告，則依雙
      方採購合約之規定，被告應於中華電信付款後十日內付款予原告，爰本於採購
      合約之法律關係，請求被告給付價款三千五百二十七萬九千二百零四萬元，及
      自起訴狀繕本送達翌日起，按年息百分之五之利息，並請求供擔保宣告假執行
      。
  三、對被告抗辯之陳述：
      本件原告起訴請求被告依約給付買賣價金，乃係基於雙方簽訂之中華電信股份
      有限公司Ｌ890025標案設備委託採購合約，由被告向原告訂購用於中華電信Ｌ
      890025標案之相關設備及SCPC RE TRANSSCEIVER產品，系爭設備縱經被告轉售
      ，亦係轉售中華電信，而與被告所稱轉售第三人蔡東進之設備毫無關聯，被告
      辯稱系爭設備係為轉售蔡東進而向原告購買，要與事實不符。至於被告與第三
      人東進就其他設備採購所生之爭議，概與原告無涉，與本件設備採購無關，被
      告請求裁定停止本件訴訟，顯屬無據。
  四、證據：提出中華電信股份有限公司Ｌ890025標案設備委託採購合約、中華電信
      股份有限公司工程結算驗收証明書、被告公司總經理林國棟簽核之請款金額試
      表、林國棟名片、新竹科學園郵局第二十五號存証信函、被告公司變更登記表
      等件為証。
乙、被告方面：
  一、聲明：１原告之訴駁回。
            ２訴訟費用由原告負擔。
            ３若為不利判決，請准宣告免為假執行。
  二、陳述略稱：
      (一)兩造簽訂之契約，乃因被告欲將其轉出賣予第三人蔡東進，惟原告所交付
          之貨物，具有嚴重瑕疵，被告收受後交給第三人蔡東進後，方由蔡東進告
          知，被告亦向原告反映，惟原告無法提出任何解決方案，故遲未與被告出
          面解決，對於貨物有瑕疵，第三人蔡東進業已於九十年五月十七日向臺灣
          板橋地方法院提起訴訟，現訴訟正進行中，原告亦知此事，乃請求依民事
          訴訟法第一百八十二條規定裁定停止訴訟，俟該訴訟終結後再續行本件訴
          訟。
      (二)被告前已向原告表達系爭產品在有瑕疵，要求其負責處理，惟皆置之不理
          ，俟後即向告為解除契約之表示，為此，原告應返還被告依該契約所給寸
          之價金，並主張扺銷。
  三、證據：提出第三人蔡東進對被告民事起訴狀一件為証，並聲請傳訊証人羅錞釜
      。
    理  由
甲：程序方面
一、本件原告起訴後，被告法定代理人變更為丙○○，有被告公司變更登記表為証，
    茲被告新任法定代理人丙○○聲明承受本件訴訟，核無不合，先予敘明。
二、訴訟全部或一部之裁判，以他訴訟之法律關係是否成立為據者，法院得在他訴訟
    終結前，以裁定停止訴訟程序，民事訴訟法第一百八十二條第一項定有明文。而
    所謂訴訟全部或一部之裁判，以他訴訟之法律關係是否成立為據者，係指本件訴
    訟全部或一部有無理由，取決於他訴訟之法律關係是否成立而言，亦即指他訴訟
    之結果如何，為本件訴訟全部或一部裁判之依據而言。本件被告聲請裁定停止訴
    訟，惟依被告所主張之事實，其與第三人蔡東進之訴訟案，係因其向原告所購之
    設備，轉售第三人蔡東進後有瑕疵而發生訴訟，但原告並未舉証該批設備即為本
    件合約之標的，且縱係本件合約之標的並有瑕疵，被告仍可於本件訴訟中主張，
    本件訴訟並不以該案訴訟之法律關係是否成立為據，是被告請求裁定停止訴訟，
    於法不合，應予駁回。
乙、得心證之理由：
  一、原告主張被告前與原告簽訂「中華電信股份有限公司Ｌ890025標案設備委託採
      購合約」，由被告向原告訂購中華電信Ｌ890025標案之相關設備及SCPC RE
      TRANSSCEIVER產品等，雙方並約定被告應於中華電信付款後十日內付款給原告
      ，中華電信Ｌ890025標案業已驗收合格，並經中華電信發給被告工程結算驗收
      証明書，被告已於九十年五月十日領得全數之工程款，且原告與被告之相關工
      程款結算，亦經被告之總經理林國棟核認為三千五百二十七萬九千二百零四萬
      元在案，依本件採購合約，被告應於九十年五月二十一日前給付全數之工程貨
      款，詎被告迄未依約給付，經原告多次促請被告付款，並以新竹科學園郵局第
      二十五號存証信函，催告被告依約付款，惟被告均未付款之事實，業據提出中
      華電信股份有限公司Ｌ890025標案設備委託採購合約、中華電信股份有限公司
      工程結算驗收証明書、被告公司總經理林國棟簽核之請款金額試表、林國棟名
      片、新竹科學園郵局第二十五號存証信函等件為証，被告對該事實亦不爭執，
      堪信原告主張為真。
  二、雖被告辯稱：原告所交付之貨物，具有嚴重瑕疵，被告收受後交給第三人蔡東
      進後，方由蔡東進告知，被告亦向原告反映，被告要求原告負責處理，原告皆
      置之不理，俟後即向告為解除契約之表示，為此，原告應返還被告依該契約所
      給付之價金，並主張扺銷云云，惟查：系爭合約係兩造簽訂之中華電信股份有
      限公司Ｌ890025標案設備委託採購合約，係由被告向原告訂購用於中華電信Ｌ
      890025標案之相關設備及SCPC RE TRANSSCEIVER產品，有前開採購合約在卷可
      參，而該案業經中華電信驗收合格，亦有中華電信股份有限公司工程結算驗收
      証明書可據，是以被告辯稱轉售第三人蔡東進因有瑕疵而發生訴訟，尚難採信
      。此外，被告主張抵銷部分，均未舉証証明，亦無可採。
  三、從而，原告本於採購合約之法律關係，請求被告給付價款三千五百二十七萬九
      千二百零四萬元，及自起訴狀繕本送達翌日（即九十年九月十二日）起，按年
      息百分之五之利息，為有理由，爰判決如主文第一項所示。
  四、本件判決之基礎已臻明確，被告請求証人羅錞釜核無必要，兩造其餘之攻擊、
      防禦方法與舉証，核與判決結果無影響，爰不一一論列，併此敘明。
  五、假執行之宣告：兩造均陳明願供擔保，分別請求宣告假執行或免為假執行，經
      核均無不合，爰分別酌定相當之擔保金額，准許之。
  六、據上論結，原告之訴為有理由，依民事訴訟法第七十八條、第三百九十條第二
      項、第三百九十二條，判決如主文。
中　　　華　　　民　　　國　　九十一　　年　　　一　　　月　　二十四　　日
                                  臺灣新竹地方法院民事第二庭
~B法　　　官　吳上晃
右為正本係照原本作成。
如對本判決上訴，須於判決送達後廿日內向本院提出上訴狀，（須按他造當事人之人
數附繕本）。
~B法院書記官　邱明智
中　　　華　　　民　　　國　　九十一　　年　　　一　　　月　　二十四　　日
